【裁判字號】    91,訴,1307
【裁判日期】    920109
【裁判案由】    違反毒品危害防制條例
【裁判全文】
臺灣臺南地方法院刑事判決                        九十一年度訴字第一三七號
    公  訴  人  臺灣台南地方法院檢察署檢察官
    被      告  甲○○
右列被告因違反毒品危害防制條例案件，經檢察官提起公訴（九十一年度毒偵字第一
四四０號），本院判決如左：
    主  文
甲○○連續施用第一級毒品，累犯，處有期徒刑壹年柒月，扣案之第一級毒品海洛因
淺渣袋壹只（包裝重零點貳參公克）沒收銷燬之，扣案之施用毒品所用器具注射針筒
捌支、吸管貳支均沒收；又施用第二級毒品，累犯，處有期徒刑柒月。應執行有期徒
刑貳年，扣案之第一級毒品海洛因淺渣袋（包裝重零點貳參公克）壹只沒收銷燬之；
施用毒品所用器具注射針筒捌支、吸管貳支均沒收。
    事  實
一、甲○○曾於民國八十四年四月九日，因違反肅清煙毒條例案件，經本院判處有期
    徒刑三年一月確定，於八十七年六月八日執行完。仍不思悔改，前因施用毒品案
    件，經強制戒治中交付保護管束期滿後，由臺灣臺南臺南地方法院檢察署檢察官
    於九十年四月十七日以九十年度毒偵字第一九五號不起訴處分確定。詎於五年內
    又基於概括犯意，自九十一年九月二十五起至同年月三十日止，連續在台南市海
    安加油站之公廁內等處施用第一級毒品海洛因多次，最後一次於九十一年九月三
    十日下午一時許，在前揭公廁內施用。另於同年月三十日下午四時二十分前九十
    六小時內某時，在不詳處施用安非他命一次，為警於當日下午四時二十分許，在
    台南市○○街○段一九九號住處查獲，並扣得其所有供施用毒品之器具針筒八支
    與吸管二支及殘渣袋一只等。
二、案經台南市警察局第六分局報請臺灣臺南地方法院檢察署檢察官偵查起訴。
    理  由
一、右開連續開施用第一級毒品多次之犯罪事實，業經被告甲○○於警訊時及審理中
    自白不諱。被告雖否認有於九十一年九月三十日施用第一級毒品與施用第二級毒
    品安非他命之犯行，辯稱：安非他命是九月三十日朋友到我家吸用時吸到的云云
    ，但查被告於警訊時已供承有於九十一年九月三十日下午一時許施用海洛因之事
    實不諱；且被告於九十一年九月三十日下午十七時三十分許所採尿液檢驗結果確
    有嗎啡（按海洛因在人體代謝水解成嗎啡排出，故尿液驗得嗎啡反應）與甲安非
    他命反應等情，有台南市衛生局九十一年十月九日出具之檢驗成績書附偵查卷可
    稽，被告又未能舉出其吸用安非他命之朋友之姓名年籍與吸用之時地以供調查，
    所辯顯係卸責之詞之不足採信。按安非他命經投與人體後，約百分之七十於二十
    四小時內自尿中排出，約百分之九十於九十六小時內自尿中排出，其吸食時間距
    採集時間最長不會超過四日，已據行政院衛生署藥物食品檢驗局於八十一年二月
    八日以（八一）藥檢壹字第一一五六號函明白。被告於九十一年九月三十日下
    午日四時二十分為警逮捕後採尿，驗有安非他命反應，足認其於採尿前九十六小
    時內曾施用安非他命無訛。又有扣案之注射針向八支與吸管二支等足資佐證。被
    告前因施用毒品案件，已強制戒治交付保護管束期滿，並由臺灣臺南地方法院檢
    察署檢察官於九十一年四月十七日以九十一年度戒毒偵字第一九五號不起訴處分
    確定，有不起訴處分書在卷足憑。其於五年內再犯毒品危害防制條例第十條第一
    項、第二項之罪，即應予論罪科刑。被告罪證明確，應予依法論科。
二、查海洛因與安非他命依其成癮性、濫用性及對社會危害性之程度，已為毒品危害
    防制條例第二條第二項第一款、第二款分別列為第一級毒品與第二級毒品。核被
    告所為，係犯毒品危害防制條例第十條第一項施用第一級毒品及同條例第十條第
    二項施用第二級毒品罪。又被告施用時非法持有第一級毒品海洛因、第二級毒品
    安非他命之低度行為，已分別為其施用之高度行為所吸收，均不另論罪。被告先
    後多次施用第一級毒品海洛因之犯行，時間緊接，方法相同，觸犯犯罪構成要件
    相同之罪名，顯係基於概括犯意反覆實施，為連續犯，均依刑法第五十六條連續
    犯之規定論以一罪，並均依法加重其刑。又被告前於八十四年間，因犯施用毒品
    罪，經本院判處有期徒刑三年一月確定，於八十七年六月八日執行完畢，有台灣
    台南地方法院檢察署刑案資料查註紀錄表在卷可按，其於五年之內再犯本件有期
    徒刑以上之罪，為累犯，應依法加重其刑。並依刑法第七十規定遞加之。被告所
    犯上開二罪間，犯意各別，行為互異，應予分論併罰。爰審酌被告施用毒品之犯
    行，在性質上乃屬對自我身心健康之自戕行為，尚未嚴重破壞社會秩序、侵害他
    人權益，然其前因施用毒品經送觀察、勒戒及強制戒治之治療處分後，猶不思戒
    絕革除惡習，再為本件犯罪，顯未因前所受之觀察勒戒、戒治處分而記取教訓，
    及被告犯後坦承犯行等一切情狀，各量處如主文所示之刑，並定其應執行之刑。
    另扣案之第一級毒品海洛因殘渣袋一只（包裝重零點二三公克海洛因量微）因海
    洛因已無可與之剝離而成為相結合之一部份，爰依毒品危害防制條例第十八條第
    一項前段之規定宣告沒收併銷燬之，又施用毒品所用器具供注射針向八支與唆管
    二支，為供被告犯罪所用之物，爰依刑法第三十八條第一項第二款之規定宣告沒
    收。
據上論斷，應依刑事訴訟法第二百九十九條第一項前段，毒品危害防制條例第十條第
一項、第二項、第十八條第一項前段，刑法第十一條前段、第五十六條、第四十七條
、第五十一條第五款、第三十八條第一項第二款，判決如主文。
中      華      民      國      九十二      年      元    月    九      日
                                    臺灣臺南地方法院刑事第一庭
                                            法  官  朱中和
右正本證明與原本無異。
如不服本判決，應於判決送達後十日內向本院提出上訴狀( 應附繕本 )。
                                            書記官  陳著振
中      華      民      國      九十二      年      元    月    九      日
附錄本案論罪科刑法條全文：
毒品危害防制條例第十條
施用第一級毒品者，處六月以上五年以下有期徒刑。
施用第二級毒品者，處三年以下有期徒刑。


司法院資訊處製作；財團法人民間司法改革基金會備份。
